臺灣桃園地方法院民事裁定　　　　　　　96年度聲字第1477號
聲　請　人　華南商業銀行股份有限公司
法定代理人　甲○○
代　理　人　乙○○
相　對　人　丁○○
　　　　　　　　　　　　巷16.
　　　　　　丙○○
　　　　　　　　　　　　號
上列當事人間請求返還提存物事件，本院裁定如下：
    主      文
本院九十五年度存字第六三六號提存事件聲請人所提存之九十年
度甲類第一期中央政府建設公債面額新臺幣貳拾萬元壹張（票號
：A90101），准予返還。
聲請程序費用由相對人負擔。
    理　　　由
一、按應供擔保之原因消滅者，法院應依供擔保人之聲請，以裁
    定命返還其提存物或保證書，民事訴訟法第104 條第1 項第
    1 款定有明文。另依同法第106 條規定，前開規定於其他依
    法令供訴訟上之擔保者準用之。所謂「應供擔保之原因消滅
    者」，係指無損害發生，或債權人本案勝訴確定，或就所生
    之損害已經賠償而言（最高法院53年臺抗字第179 號判例參
    照）。
二、本件聲請意旨略以：聲請人前遵鈞院94年度裁全字第8970號
    民事裁定，提存90年度甲類第1 期中央政府建設公債面額新
    臺幣（下同）200,000 元1 張，而聲請對相對人之財產為假
    扣押執行在案。聲請人聲請假扣押裁定主張債權金額459,78
    8 元，相對人丁○○於民國94年12月30日繳交第1 期本金3,
    024 元及利息1,548 元，合計4,572 元，故支付命令及調解
    筆錄金額為456,764 元，然兩者主張之債權同一，爰依民事
    訴訟法第104 條第1 項第1 款規定，聲請返還提存物等語，
    並提出假扣押裁定影本、提存書影本、支付命令聲請狀影本
    、確定證明書影本、調解筆錄影本及放款交易明細查詢申請
    單為證。查聲請人主張相對人積欠伊459,788 元，聲請本院
    以95年度裁全字第8970號假扣押裁定准予聲請人供擔保後得
    對於相對人之財產為假扣押，嗣聲請人主張相對人積欠伊45
    6,764 元，聲請本院以95年度促字第6030號對於相對人核發
    支付命令，相對人丁○○未於法定期間提出異議而確定，相
    對人丙○○於法定期間提出異議，嗣於本院95年度壢簡移調
    字第77號成立調解，相對人丙○○願給付聲請人456,764 元
    本息，有聲請人提出各該書證可證，並據本院調閱95年度裁
    全字第8970號、95年度執全字第560 號、95年度存字第636
    號、95年度促字第6030號、95年度壢簡移調字第77號卷宗核
    閱屬實，復參照前開放款交易明細查詢申請單，相對人確有
    於94年12月30日還款4, 572元，堪信聲請人前揭主張之事實
    為真正，本件聲請人據以聲請假扣押裁定及假扣押執行之對
    於相對人之債權確屬存在，應認相對人雖受假扣押執行然未
    致生損害，聲請人主張本件應供擔保之原因已經消滅，聲請
    返還提存物，於法即無不合，應予准許。
三、依民事訴訟法第95條、第78條，裁定如主文。
中　　華　　民　　國　　96　　年　　9 　　月　　10　　日
                  民事第三庭    法　官　熊祥雲
上列正本證明與原本無異
如不服本裁定應於送達後10日內向本院提出抗告狀，並應繳納抗
告費新台幣1,000 元。
中　　華　　民　　國　　96　　年　　9 　　月　　10　　日
                                書記官　陳鳳怡
